臺灣橋頭地方法院刑事判決
                                   111年度交簡上字第12號
上  訴  人
即  被  告  何建家


上列上訴人因過失傷害案件，不服本院橋頭簡易庭中華民國110
年11月30日110年度交簡字第1664號第一審簡易判決（原聲請簡
易判決處刑書案號：110年度偵字第7197號），提起上訴，本院
管轄之第二審合議庭判決如下：
    主  文
上訴駁回。
何建家緩刑貳年。
    事  實
一、何建家於民國110年3月18日9時33分許駕駛車號000-00號營
    業小客車，沿高雄市○○區○○○路○○○○○○○○道○○○路段0000○0號
    處，原應注意變換車道時須禮讓直行車先行並注意安全距離
    ，而依當時天候晴、日間自然光線、柏油路面乾燥無缺陷、
    無障礙物且視距良好，無不能注意之情事，適有劉秀芊騎乘
    車號000-0000號重型機車沿同路段同向快車道直行至該處，
    詎何建家疏未注意上情逕自向左變換車道，兩車因閃避不及
    發生碰撞，致劉秀芊人車倒地並受有右大拇趾、右第伍趾骨
    折之傷害。另何建家於肇事後仍停留現場，在有犯罪偵查權
    限之機關或公務員發覺前，當場向現場處理員警表明其為肇
    事者並接受裁判，進而查悉上情。
二、案經劉秀芊訴由高雄市政府警察局楠梓分局報告臺灣橋頭地
    方檢察署檢察官聲請簡易判決處刑。
    理  由
壹、關於證據能力之意見
    被告以外之人於審判外之陳述，雖不符前4條之規定，而經
    當事人於審判程序同意作為證據，法院審酌該言詞陳述或書
    面陳述作成時之情況，認為適當者，亦得為證據，刑事訴訟
    法第159條之5第1項定有明文。本判決所引用各項被告以外
    之人審判外言詞或書面陳述，性質上雖屬傳聞證據，然審酌
    此等陳述作成時外部情況俱無不當，復經檢察官、被告均明
    知同法第159條第1項不得作為證據之情形，仍於審判程序同
    意有證據能力（交簡上卷第74頁），嗣經本院依法調查乃認
    作為證據應屬適當，自得採為認定事實之依據。
貳、實體部分
一、認定有罪之理由
(一)前揭事實，業經告訴人劉秀芊於警偵證述屬實，並有健仁醫
    院乙種診斷證明書、道路交通事故現場圖、道路交通事故調
    查報告表、現場照片在卷可稽（警卷第9至13、15、17至22
    、31至37頁，偵卷第20至21頁），復據被告本院審理中坦承
    不諱，足徵其自白核與事實相符，是此事實堪予採信。
(二)汽車在同向二車道以上之道路變換車道時，應讓直行車先行
    ，並注意安全距離，道路交通安全規則第98條第1項第6款定
    有明文。被告既依法考領職業小客車駕駛執照（警卷第47頁
    ），理應知悉前揭道路交通安全規定，且衡諸案發當時天候
    晴、日間自然光線、柏油路面乾燥無缺陷、無障礙物、視距
    良好，無不能注意之情事，猶疏未注意肇致本件交通事故造
    成告訴人受有前揭傷害，另高雄市政府交通局車輛行車事故
    鑑定委員會第00000000號鑑定意見書亦認定被告確有「變換
    車道未讓直行車先行」之過失且為本件肇事原因（交簡卷第
    37至38頁），是其過失行為與告訴人受傷結果二者間具有相
    當因果關係甚明。
(三)綜前所述，本件事證明確，被告犯行洵堪認定，應依法論科
    。
二、論罪科刑暨駁回上訴之理由
(一)核被告何建家所為，係犯刑法第284條前段過失傷害罪。又
    被告肇事後仍停留案發現場，於有偵查犯罪權限之機關及公
    務員發覺其犯罪前，主動向前往現場負責處理之員警自承駕
    車發生前揭交通事故，進而接受裁判等情，有道路交通事故
    調查紀錄表及現場照片在卷可佐（警卷第27頁），此舉當認
    合於自首要件，爰依刑法第62條前段規定減輕其刑。
(二)原審以被告罪證明確，適用刑事訴訟法第449條第1項前段、
    第3項、第454條第1項等規定，審酌被告駕駛營小客車未能
    遵守前開交通安全規則肇生本件車禍，致告訴人受有上開傷
    勢，所為確有不該；衡以被告未完全坦承犯行之犯後態度；
    未與告訴人達成和解、被告應負全部肇責、告訴人受傷程度
    、被告高職畢業智識程度及經濟狀況勉持等一切情狀，量處
    拘役50日並諭知如易科罰金以新臺幣1000元折算1日，認事
    用法均無違誤，量刑亦屬妥適。再關於刑之量定，係實體法
    上賦予法院得為自由裁量之事項，倘未逾越法律規定範圍或
    濫用其權限，即不得任意指摘為違法，故原審判決既已綜合
    考量上訴理由所指各項量刑基礎事實，至被告於本院審理期
    間雖坦承全部犯行並與告訴人達成調解且賠償完畢，有審理
    筆錄及調解筆錄可證（交簡上卷第57、74頁），仍不得執此
    憑為減輕其刑之依據。從而被告以原審量刑過重為由提起上
    訴，為無理由，應予駁回。
(三)再者，被告前未曾受有期徒刑以上刑之宣告，有臺灣高等法
    院被告前案紀錄表在卷可稽（交簡上卷第27頁），茲念其一
    時疏失以致誤罹刑章，又考量在本院審理過程業與告訴人達
    成調解並履行完畢，已如前述，足見確具悔意，諒經此偵審
    程序理應知所警惕而無再犯之虞，佐以被告自承罹患大腸癌
    第四期之健康狀況（交簡上卷第78頁），本院乃認前揭所宣
    告之刑以暫不執行為適當，遂併予諭知緩刑2年，以啟自新
    。
據上論斷，應依刑事訴訟法第455條之1第1項、第3項、第368條
，刑法第74條第1項第1款，判決如主文。
本案經檢察官呂建興聲請簡易判決處刑，檢察官陳俐吟到庭執行
職務。
中    華    民    國   111    年    6     月    29    日
             刑事第六庭  審判長法  官   陳明呈　
                               法  官   陳奕帆　
                               法  官   黃英彥
以上正本證明與原本無異。
不得上訴。
中　　華　　民　　國　　111 　年　　6 　　月　　29　　日
                               書記官　陳俊亦　
附錄本案論罪科刑法條︰
刑法第284條
因過失傷害人者，處1年以下有期徒刑、拘役或10萬元以下罰金
；致重傷者，處3年以下有期徒刑、拘役或30萬元以下罰金。